【裁判字號】    97,易,3933
【裁判日期】    980109
【裁判案由】    竊盜
【裁判全文】
臺灣臺中地方法院刑事判決              97年度易字第3933號
                                      97年度易字第4148號
公  訴  人  臺灣臺中地方法院檢察署檢察官
被      告  丙○○
上列被告因竊盜等案件，經檢察官提起公訴（97年度偵字第2008
3號、第20084號）及追加起訴 (97年度偵字第22123號)，判決如
下：
    主    文
丙○○攜帶兇器竊盜，處有期徒刑柒月；又攜帶兇器竊盜，處有
期徒刑柒月；又搬運贓物，處有期徒刑肆月。應執行有期徒刑壹
年肆月。
    犯 罪 事 實
一、丙○○意圖為自己不法之所有，於民國97年6月1日中午12時
    30分許，在臺中縣石岡鄉○○街金川巷金仙橋旁之農地附近
    ，攜帶其所有之客觀上對人之生命、身體、安全足以構成威
    脅，可供兇器使用之剪刀1支（未扣案），並以該剪刀剪斷
    己○○所有裝置在該地之農用抽水馬達之電源線，並以腳踢
    斷連結之水管（毀損部分，未據告訴），而竊取該具馬達（
    價值約新臺幣（下同）7000元）。得手後，售予不知情之上
    順企業社資源回收廠之戊○○；另意圖為自己不法之所有，
    於97年6月12日中午12時許，在臺中縣東勢鎮○○段645地號
    旁，攜帶其所有之客觀上對人之生命、身體、安全足以構成
    威脅，可供兇器使用之鉗子1支（未扣案），並以該鉗子剪
    斷庚○○所有裝置於該處之農用抽水馬達之電源線，並以腳
    踢斷連結之水管（毀損部分，未據告訴），而竊取該具馬達
    （價值約9000元）。得手後，售予不知情之泓儒資源回收廠
    之辛○○。嗣於因97年6月22日丁○○與丙○○因另涉竊盜
    案件，為警查獲，而循線查知上情。
二、丙○○明知丁○○（竊盜部分，業經本院判決有罪在案）於
    97年6月15日17時許，在臺中縣豐原市○○路59巷29號前所
    竊得甲○○所有裝置在該巷口水井旁之抽水馬達係贓物，竟
    仍基於搬運贓物之犯意，駕駛車牌號碼M5-0839號自小客車
    載同丁○○，將上開抽水馬達，售予不知情之上順企業行戊○○，得款2023元，由丙○○、丁○○朋分花用殆盡。
三、案經庚○○訴由臺中縣警察局東勢分局報告臺灣臺中地方法
    院檢察署檢察官偵查起訴。
    理    由
一、證據能力部分
    按被告以外之人於審判外之言詞或書面陳述，除法律有規定
    者外，不得作為證據，為刑事訴訟法第159條第1項定有明文
    。其立法本旨係以證人於審判外之言詞或書面陳述，屬於傳
    聞證據，此項證據，當事人無從直接對於原供述者加以詰問
    ，以擔保其真實性，法院亦無從直接接觸證人而審酌其證言
    之憑信性，違背直接審理及言詞審理之原則，除具有必要性
    及信用性情況之除外者外，原則上不認其有許容性，自不具
    證據能力；至所謂具有必要性及信用性情況者，例如刑事訴
    訟法第159條之1至第159條之5及第206條等情形，仍例外認
    其有證據能力。復按被告以外之人於審判外之陳述，經當事
    人於審判程式同意作為證據，法院審酌該言詞陳述或書面陳
    述作成時之情況，認為適當者，亦得為證據。當事人、代理
    人或辯護人於法院調查證據時，知有第159條第1項不得為證
    據之情形，而未於言詞辯論終結前聲明異議，視為有前項之
    同意，刑事訴訟法第159條之5定有明文。查被害人己○○、
    庚○○、證人戊○○、辛○○、共同被告丁○○等人分別於
    警詢及偵查中之證述，及卷內所附書證，雖屬被告以外之人
    於審判外之言詞及書面陳述，於本院準備程序中，被告、檢
    察官均表示對證據能力沒有爭執，嗣經本院於審理時提示上
    開證據資料，被告及檢察官均表示無意見，迄於言詞辯論終
    結前亦未聲明異議，可認為均同意作為證據，本院審酌該等
    證據之取得過程並無瑕疵，與本案待證事實間復具有相當之
    關聯性，以之為本案證據尚無不當，自得採為證據，合先敘
    明。
二、訊據被告丙○○對其先後於上開時、地，攜帶兇器竊取被害
    人己○○、庚○○所有之抽水馬達各1具，旋即將之售予不
    知情之回收商等事實均坦承不諱，核與被害人己○○、庚○○於警詢時所指述之失竊情節相符，並有證人戊○○、辛○○於警詢時之證述綦詳，復有上順資源回收買入登記簿、泓
    儒資源回收廠舊貨（資源回收）業（公司）買入登記簿、查
    獲照片、整合性查贓系統、臺中縣東勢鎮調解委員會調解書
    、和解書及立據書各1紙在卷可稽，核被告之自白與事實相
    符，堪予採信。本件事證明確，被告攜帶兇器竊盜犯行，洵
    堪認定。
三、另訊據被告丙○○固不否認有以車牌號碼M5-0839號自小客
    車，搭載丁○○，並一同將一具抽水馬達售予上順企業行戊○○之事實，先於偵查中坦承知悉該抽水馬達是證人丁○○
    所竊取，惟於本院審理時，則矢口否認有何搬運贓物之犯意
    ，並辯稱：伊不知道證人丁○○拿的抽水馬達從哪裡來，是
    證人丁○○叫伊載運，伊等就一起載運去賣，後來才知道該
    抽水馬達是贓物云云。經查：
(一)、證人丁○○於97年6月15日中午17時許，在臺中縣豐原市○○路59巷29號前，攜帶客觀上足對人之生命、身體、安全構
    成威脅，具有危險性之剪刀1支，竊取被害人甲○○所有裝
    置在巷口水井旁之抽水馬達1具之事實，業據證人丁○○坦
    承不諱，且為本院以97年度易字第3933號判決丁○○加重竊
    盜罪在案，是本案被告以上開自小客車搬運之抽水馬達，確
    係證人丁○○所竊得之贓物無訛。
(二)、被告丙○○於偵查中供承：「車子是我的，本來不知道（丁○○偷竊），後來看丁○○拿東西回來，我問他才知道他去
    偷的，後來我沒有分到錢，他出錢幫我加油，因為車子是我
    的」、「（是否知道贓物還幫忙運送？）是」、「（涉嫌搬
    運贓物是否認罪？）承認」等語明確（見97年度偵字第2008
    4號卷第7頁），核與證人丁○○於偵查及本院準備程序中陳
    稱：「（97年6月15日下午5時，在豐原市○○路59巷29號偷
    竊？）是，丙○○在外面，是我一個人進去，他本來不知道
    我要去偷，我叫他在外面等。後來我東西拿出來放他車上他
    才知道」、「6月15日竊取甲○○那次，那次我有偷到，丙○○在外面路口等我，那天我騎機車到那邊偷，我偷到之後
    到丙○○等我的路口叫他把後車廂打開，他先開車到，我先
    進去偷，偷完出來之後，就把馬達放在我的機車前面騎出來
    ，我就請他把後車廂打開，我就把馬達放到他的車上，他是
    從車子駕駛座開後車廂，這時候他才知道我偷了馬達，我們
    二人就一起載到上順企業行變賣，所以去變賣之前他已經知
    道我偷了馬達」等語（同上偵查卷第7頁、本院97年度易字
    第3933號第31頁）大致相符，復有上順資源回收廠買入登記
    簿、犯罪現場照片3張（見中縣東警偵字第09700022884號卷
    第34頁）、和解書1紙（見本院97年度易字3933號卷第41 頁
    ）在卷可稽，又被告於本院亦陳稱其在偵查中所述均出於其
    自由意志所為，是被告上開之自白之取得，並無何違法或不
    當之情事，且與事實相符，堪認為真。
(三)、被告事後雖翻異前詞，並稱：伊是在證人丁○○把馬達搬下
    來，有跟他說這是他偷的，後來就一起到資源回收場賣云云
    ，惟此情已與其先前供述及證人丁○○所述情節不符，已難
    盡信。再者，證人丁○○邀同被告一同至臺中縣豐原市○○
    路59巷29號，並要被告在巷口等，於證人丁○○竊得馬達後
    ，欲將之放在被告之後車廂前，被告尚將後車廂打開，豈有
    沒看見之理，況且馬達之體積非微，難為一般人所忽略不見
    。顯見，被告已然見到證人丁○○自巷口出來，並將馬達持
    之放入後車廂，被告辯稱是一直到證人丁○○將馬達搬下來
    ，他才知道云云，顯無足採。且被告先前亦已偷竊上開馬達
    2具，並持之至資源回收場變賣，對於證人丁○○自巷口取
    得來路不明之馬達1具，並要求被告丙○○載運至資源回收
    場變賣，被告對於該馬達是證人丁○○竊得之物，亦知之甚
    詳，且此亦為證人丁○○所述明確。是以，被告前開辯稱自
    伊打開後車廂至證人丁○○將馬達放入車廂過程，完全沒有
    看到馬達云云，均無足採。
(四)、綜上，本案事證明確，被告搬運贓物之犯行，洵堪認定。
四、按刑法第321條第1項第3款之攜帶兇器竊盜罪，係以行為人
    攜帶兇器竊盜為其加重條件，此所謂兇器，其種類並無限制
    ，凡客觀上足對人之生命、身體、安全構成威脅，具有危險
    性之兇器均屬之，且祇須行竊時攜帶此種具有危險性之兇器
    為已足，並不以攜帶之初有行兇之意圖為必要。剪刀、鉗子
    均屬金屬材質，質地堅硬，為足以殺傷人生命、身體、安全
    之器械，顯為具有危險性之兇器。本件被告行竊時分別攜帶
    剪刀、鉗子各1支，業經被告坦承在卷，被告縱無行兇之意
    圖，然剪刀客觀上已堪認足以對人之生命、身體、安全構成
    威脅，具有危險性之器具，不失為兇器之一種。核被告於犯
    罪事實欄一所為，均係犯刑法第321條第1項第3款之攜帶兇
    器竊盜罪，於犯罪事實欄二所為，係犯刑法第349條第2項之
    搬運贓物罪。被告先後2次竊盜犯行、1次搬運贓物犯行，其
    3 罪之犯意各別，行為互異，應予以分論併罰。爰審酌被告
    不思以正當途徑獲取財物，並攜帶兇器行竊及搬運贓物，對
    被害人造成財物上之損失，對於社會治安危害非微，被告就
    竊盜部分均坦認犯行及否認贓物犯行之犯後態度，並分別與
    被害人庚○○、己○○、甲○○達成和解，有臺中縣東勢鎮
    調解委員會調解書、和解書及立據書各1紙在卷可參，及犯
    罪之動機、目的、手段等一切情狀，分別量處如主文所示之
    刑，並定其應執行之刑。另本件未扣案之剪刀、鉗子各1把
    ，雖為被告係供犯本件竊盜所用之物，惟被告於行竊後為業
    已丟棄，已不復找尋，堪認業已滅失，為免執行之困難，爰
    不另為沒收之諭知，併此敘明。
五、據上論斷，依刑事訴訟法第299條第1項前段，第349條第2項
    、第321條第1項第3款、第51條第5款，刑法施行法第1條之1
    第1項、第2項前段，判決如主文。
本件經檢察官乙○○到庭執行職務。
中    華    民    國    98    年    1    月     9     日
                  刑事第十四庭審判長  法  官  陳  葳
                                      法  官  洪堯讚
                                      法  官  李慧瑜
以上正本證明與原本無異。
如不服本判決應於收受判決後10日內向本院提出上訴書狀，並應
敘述具體理由；其未敘述上訴理由者，應於上訴期間屆滿後20日
內向本院補提理由書（均須按他造當事人之人數附繕本）「切勿
逕送上級法院」。
                                      書記官  陳青瑜
中    華    民    國    98    年     1    月    9     日
附錄論罪科刑法條
中華民國刑法第321條（加重竊盜罪）
犯竊盜罪而有左列情形之一者，處6月以上、5年以下有期徒刑：
一、於夜間侵入住宅或有人居住之建築物、船艦或隱匿其內而犯
    之者。
二、毀越門扇、牆垣或其他安全設備而犯之者。
三、攜帶兇器而犯之者。
四、結夥三人以上而犯之者。
五、乘火災、水災或其他災害之際而犯之者。
六、在車站或埠頭而犯之者。
前項之未遂犯罰之。
中華民國刑法第349條
中華民國刑法第349條
（普通贓物罪）
收受贓物者，處3年以下有期徒刑、拘役或5百元以下罰金。
搬運、寄藏、故買贓物或為牙保者，處5年以下有期徒刑、拘役
或科或併科1千元以下罰金。
因贓物變得之財物，以贓物論。


司法院資訊處製作；財團法人民間司法改革基金會備份。
